【裁判字號】    99,訴,499
【裁判日期】    990617
【裁判案由】    違反毒品危害防制條例
【裁判全文】
臺灣屏東地方法院刑事判決               99年度訴字第499號
公  訴  人  臺灣屏東地方法院檢察署檢察官
被      告  甲○○
上列被告因違反毒品危害防制條例案件，經檢察官提起公訴（99
年度毒偵字第632 號），本院於準備程序進行中，因被告就被訴
事實為有罪之陳述，經告知簡式審判程序意旨，並聽取公訴人及
被告之意見後，本院合議庭裁定由受命法官獨任依簡式審判程序
審理，判決如下：
    主  文
甲○○施用第一級毒品，處有期徒刑柒月；又施用第二級毒品，
處有期徒刑伍月。應執行有期徒刑拾月。
    事  實
一、甲○○前於民國87年間因施用毒品案件，經台灣高雄地方法
    院以87年度毒聲字第3740號裁定觀察、勒戒後，因認有繼續
    施用毒品傾向，經同院以87年度毒聲字第4425號裁定令入戒
    治處所施予強制戒治，於88年12月18日停止戒治併付保護管
    束，期滿未經撤銷停止戒治執行完畢，由台灣高雄地方法院
    檢察署檢察官以89年度戒毒偵字第164 號為不起訴處分確定
    。復於91年間因施用毒品案件，為檢察官提起公訴並聲請強
    制戒治，強制戒治部分於92年11月6 日執行完畢釋放；起訴
    部分，則經本院以91年度訴字第618 號判決判處有期徒刑8
    月確定。詎甲○○仍不知悔改，明知海洛因及甲基安非他命
    分屬第一、二級毒品，不得持有及施用，竟基於施用第一級
    毒品之犯意，於99年1 月28日22時15分許採尿前回溯96小時
    內某時，在其位於屏東縣獅子鄉南世村南世一巷19號住處內
    ，將海洛因置入其所有之針筒內，摻水後以注射之方式施用
    第一級毒品海洛因1 次，再基於施用第二級毒品之犯意，於
    上開施用完第一級毒品海洛因後同日某時（起訴書誤載施用
    第二級毒品之時間為99年1 月28日22時15分回溯120 小時內
    某時），於同一地點，再將甲基安非他命置入其所有之玻璃
    球內，以燒烤吸食煙霧之方式，施用第二級毒品甲基安非他
    命1 次。嗣因另案執行案件通緝，為警於99年1 月28日21時
    40 分 許查獲，並解送至台灣屏東地方法院檢察署，在該署
    檢察官人別訊問時，主動於上開施用第一級毒品犯行尚未被
    犯罪偵查機關發覺前，向訊問檢察官告知其有施用第一級毒
    品之行為，而自首上情，並同意前往警局由警採尿送驗，檢
    出嗎啡（即海洛因代謝之成分) 及甲基安非他命陽性反應。
二、案甲○○自首、屏東縣政府警察局移送台灣屏東地方法院檢
    察署檢察官偵查起訴。
    理  由
一、本件被告甲○○所犯係死刑、無期徒刑、最輕本刑為3 年以
    上有期徒刑以外之罪，其於準備程序就前揭被訴事實為有罪
    之陳述，經受命法官告知簡式審判程序之旨，並聽取其與公
    訴人之意見後，本院認無不得或不宜改依簡式審判程序進行
    之情事，依刑事訴訟法第273 條之1 第1 項、第284 條之1
    規定，裁定本件由受命法官獨任進行簡式審判程序，合先敘
    明。
二、上揭事實，業據被告於警詢、偵訊及本院審理時坦承不諱，
    其99年1 月28日22時15分為警所採集之尿液，經屏東縣政府
    警察局刑警大隊初步檢驗後，再送台灣檢驗科技股份有限公
    司以酵素免疫分析法及氣相層析質譜儀法檢驗，結果均呈甲
    基安非他命及嗎啡、可待因（即海洛因水解後之成分）之陽
    性反應，有該公司99年2 月23日編號KＺ000000000000號號濫
    用藥物尿液檢驗報告1 份、屏東縣政府警察局刑警大隊東港
    分局偵辦違反毒品條例案尿液初步檢驗報告單、真實姓名對
    照表各1 紙在卷可證，上述鑑驗結果，係檢驗機關本於專業
    知識及以精密儀器或科學檢驗方法所得之結論，自可憑信，
    綜上足認，本案事證明確，被告上開犯行，應堪認定。
三、被告前於87年間因施用毒品案件，經台灣高雄地方法院以87
    年度毒聲字第3740號裁定觀察、勒戒後，因認有繼續施用毒
    品傾向，經同院以87年度毒聲字第4425號裁定令入戒治處所
    施予強制戒治，於88年12月18日停止戒治併付保護管束，期
    滿未經撤銷停止戒治執行完畢，由台灣高雄地方法院檢察署
    檢察官以89年度戒毒偵字第164 號為不起訴處分確定。復於
    91年間因施用毒品案件，為檢察官提起公訴並聲請強制戒治
    ，強制戒治部分於92年11月6 日執行完畢釋放；起訴部分，
    則經本院以91年度訴字第618 號判決判處有期徒刑8 月確定
    等情，有台灣高等法院被告前案紀錄表1 份在卷可考，是被
    告已於觀察勒戒、強制戒治執行完畢後5 年內再犯毒品案件
    ，本件雖於5 年後再犯，仍應依法論罪科刑（最高法院97年
    度第5 次刑事庭會議決議意旨參照）。
四、查海洛因及甲基安非他命分屬毒品危害防制條例第2 條第2
    項第1 款、第2 款所稱之第一級、第二級毒品，不得持有、
    施用，被告竟持以施用，核其所為，係犯同條例第10條第1
    項、第2 項之施用第一級、第二級毒品罪。其施用前持有海
    洛因及甲基安非他命之低度行為，分別為施用之高度行為所
    吸收，均不另論罪。被告於99年1 月28日21時40分許因另案
    執行案件通緝為警查獲，解送至台灣屏東地方法院檢察署由
    該署檢察官人別訊問時，主動向檢察官告知其有施用第一級
    毒品之行為，而自首上情，並同意前往警局由警採尿送驗乙
    節，業據被告供承在卷，並有台灣屏東地方法院檢察署99年
    1 月28日21時14分之訊問筆錄、屏東縣政府警察局99年1 月
    28日22時34分警詢筆錄各1 份在卷可佐，是被告在犯罪偵查
    機關有客觀證據合理發覺本件犯行前，即坦承上開施用第一
    級毒品行為，其所為合於刑法第62條前段之自首要件，爰依
    該條規定，就其施用第一級毒品部分，減輕其刑。惟被告未
    在本次尿液初步檢驗前主動向檢察官或員警坦承施用第二級
    毒品之行為，故其施用第二級毒品之部分與自首要件不符，
    當不得獲致減刑之寬典。被告先後於不同時間以不同方式施
    用海洛因及甲基安非他命，其所犯上開2 罪，犯意各別、行
    為互殊，應予分論併罰。爰審酌被告前因施用毒品案件，經
    觀察勒戒、強制戒治及刑之執行完畢後，仍不思悔改，徹底
    去除施用毒品之惡習，竟又施用毒品，顯其無戒絕毒品之意
    且繼續沈淪毒海之中，及兼衡其施用毒品對社會治安造成之
    危害，生活狀況、教育程度、犯後坦承犯行，態度尚佳、公
    訴人之求刑等一切情狀，分別量處如主文所示之刑，並定其
    應執行刑。另本件被告施用毒品所用之玻璃球及針筒，已遭
    被告用畢丟棄，業據其供承在卷，並無證據證明現仍存在，
    爰均不為沒收之宣告。
據上論斷，應依刑事訴訟法273 條之1 第1 項、第299 條第1 項
前段，毒品危害防制條例第10條第1 項、第2 項，刑法第11條前
段、第62條前段、第51條第5 款，判決如主文。
本案經檢察官李秀玲到庭執行職務
中    華    民    國    99    年    6     月    17    日
                  刑事第二庭    法  官  劉怡孜
以上正本證明與原本無異。
如不服本判決應於收受判決後10日內向本院提出上訴書狀，並
應敘述具體理由；其未敘述上訴理由者，應於上訴期間屆滿後
20日內向本院補提理由書（均須按他造當事人之人數附繕本）
「切勿逕送上級法院」。
中    華    民    國    99    年    6     月    17    日
                                書記官  薛慧茹
附錄本案論罪科刑之法條
毒品危害防制條例第10條
施用第一級毒品者，處 6 月以上 5 年以下有期徒刑。
施用第二級毒品者，處 3 年以下有期徒刑。

司法院資訊處製作；財團法人民間司法改革基金會備份。
